# 关于审计人员购买股票的职业道德规定

提问人：1q 宇 时间：2019-12-28 16:06:42
我 5 月原持有上市公司 a 股票 10000 元， 7 月加入了甲会计师事务所，成为最低级的审计员。后来发现 a 公司是甲事务所的年审客户，但是我没有参加和 a公司有关的任何项目，也没有和 a 公司有任何往来。
1 ：请问我这样算违规吗？必须尽快处置？
2 ：假如我明年 2 月即将参加 a 公司的关联方上市公司 b 公司（同一实控人) 的年审项目，在参与项目前处置掉是不是就可以？

回答人：chenyiwei
因为你并非合伙人，所以如果不是项目组成员，持有本所审计的上市公司股票理论上不违反独立性要求。但是，职业道德守则中的独立性要求是最低要求，不排除你任职的事务所会有其他要求，例如为了便利工作调配而规定所有员工都不得持有本所审计的上市公司的股票，此时应遵循所内要求更高的独立性规定，具体请查阅你所在事务所的职业道德要求和独立性政策，并向你所在事务所的风险管理和职业道德监控部门咨询。
相关规定：《中国注册会计师职业道德守则第 4 号----审计和审阅业务对独立性的要求》
第四十一条如果会计师事务所、审计项目组成员或其主要近亲属在审计客户中拥有直接经济利益或重大间接经济利益，将因自身利益产生非常严重的不利影响，导致没有任何防范措施能够将其降低至可接受的水平。
会计师事务所、审计项目组成员或其主要近亲属不得在审计客户中拥有直接经济利益或重大间接经济利益。
第四十五条当其他合伙人与执行审计业务的项目合伙人同处一个分部时，如果其他合伙人或其主要近亲属在审计客户中拥有直接经济利益或重大间接经济利益，将因自身利益产生非常严重的不利影响，导致没有防范措施能够将其降低至可接受的水平。
其他合伙人或其主要近亲属不得在审计客户中拥有直接经济利益或重大间接经济利益。